【裁判字號】    95,上易,721
【裁判日期】    951120
【裁判案由】    竊盜等
【裁判全文】
臺灣高等法院高雄分院刑事判決         95年度上易字第721號
上  訴  人
即  被  告  丙○○
上列上訴人因竊盜案件，不服臺灣高雄地方法院95年度易字第42
2 號中華民國95年8 月11日第一審判決（起訴案號：臺灣高雄地
方法院檢察署94年度偵字第27912 號、95年度偵字第1238號、第
3528號），提起上訴，本院判決如下：
    主  文
上訴駁回。
    事  實
一、丙○○曾於民國90年間犯竊盜罪，經本院判處有期徒刑5 月
    確定，已於91年2 月25日執行完畢。詎其仍不悔改，與戴竹
    水、戴憲龍、甲○○共同意圖為自己不法之所有，並基於犯
    意之聯絡，由丙○○提供其承租之車牌號碼XX-4146 號自小
    客車，作為犯案之交通及載運工具，於94年11月4 日16時許
    ，駕駛該自小客車搭載戴竹水、戴憲龍、甲○○前往位於高
    雄縣橋頭鄉○○○段1204地號土地，由乙○○所設置經營無
    門牌號碼之犬養殖場，勘查現場及周遭情況後；於同日17時
    30分許，駕車先行前往高雄市楠梓區○○○路1 之1 號乙○○住處，由戴憲龍下車負責監視乙○○行蹤；丙○○、戴竹
    水、甲○○3 人則結夥返回養殖場，確定已無人看管後，丙○○、戴竹水隨即戴上頭套及手套，甲○○亦戴上帽子、手
    套、口罩，由戴竹水持客觀上足以傷害他人之生命、身體，
    可供兇器使用之鐵撬及螺絲起子各1 支，撬開養殖場之鐵門
    ，並破壞附著木門之玻璃窗，以打開木門進入養殖場內，竊
    取吉娃娃犬17隻、瑪爾濟斯犬16隻、白博美犬6 隻、牛頭挭
    犬2 隻、約克夏犬1 隻及西施犬2 隻，共計44隻犬（據乙○○稱價值共約新臺幣120 萬元）。得手後，由戴竹水於同日
    21時30分許，將竊得之部分犬隻載往位於屏東縣九如鄉○○
    村○○○段214-12地號土地，由溫政祥所設置經營之鱉魚養
    殖場。戴竹水將所竊之犬隻出售予溫政祥後，將所得贓款朋
    分予丙○○（分得2 萬元）、戴憲龍及甲○○花用。同日乙○○返回養殖場時發現犬隻遭竊，經報警由現場所遺發票追
    查超商消費及租車紀錄進而循線查獲。
二、案經乙○○訴由高雄縣政府警察局岡山分局報請臺灣高雄地
    方法院檢察署檢察官偵查起訴。
    理  由
壹、證據能力方面：
一、按被告之自白，非出於強暴、脅迫、利誘、詐欺、疲勞訊問
    、違法羈押或其他不正之方法，且與事實相符者，得為證據
    ；刑事訴訟法第156 條第1 項定有明文。查本件竊盜之犯罪
    事實，已經上訴人即被告丙○○（下稱被告）於原審審理中
    坦承不諱，且核與事實相符，詳如下述，依上開規定，自得
    為證據。
二、又被告以外之人於審判外之陳述，雖不符前4 條之規定（即
    傳聞法則例外得為證據之情形），而經當事人於審判程序同
    意作為證據，法院審酌該言詞陳述或書面陳述作成時之情況
    ，認為適當者，亦得為證據；當事人於法院調查證據時，知
    有第159 條第1 項不得為證據之情形，而未於言詞辯論終結
    前聲明異議者，視為有前項之同意；刑事訴訟法第159 條之
    5 定有明文。查本件關於被害人乙○○、證人即辦理租車業
    務之劉建明、超商店員張若晴於警詢、共犯甲○○、戴憲龍
    於警詢及偵查中之證言，贓物保領保管單、統一發票、行動
    電話雙向通聯紀錄、汽車租賃契約書等書證，及寵物養殖場
    現況照片、被竊犬隻照片、汽車採證照片、超商錄影翻拍照
    片等證據，於原審法院調查證據時，當事人之檢察官及被告
    均未於言詞辯論終結前聲明異議，本院審酌證人之陳述以及
    書證作成時之情況，認為適當，依上開規定，均得為證據。
貳、實體方面：
一、訊據被告固不否認駕駛承租之自小客車前往乙○○之犬養殖
    場，惟否認有竊盜犯行，辯稱：不知戴竹水、甲○○要去偷
    狗云云。經查：本件竊盜之犯罪事實，業據被告於原審法院
    審理時坦承不諱，核與：(1)證人即被害人乙○○於警詢時之
    指訴：我自住處用完晚餐返回養殖場時，即發現養殖場遭人
    破壞、犬隻失竊、現場留有統一發票（警卷30至36頁）；(2)
    證人即辦理租車業務之劉建明於警詢所述：xx-4146 號自小
    客車係丙○○出面承租，還車後清理時有發現行李箱及後座
    有大量狗毛及一些狗屎（警卷第40至43頁）；(3)證人即超商
    店員張若晴於警詢所述：統一發票係由其店開出，依監視錄
    影翻拍照片所示開立時間有2 人一起至店內消費，其中1 人
    與查獲之戴憲龍態樣很像（警卷第44至45頁）；(4)證人即共
    犯於戴憲龍於警詢及偵查中所述：「我是在乙○○住處監視
    」、「他們偷完狗再開車回來載我」、「在超商消費是我跟
    甲○○，發票是放在甲○○長褲口袋」、「xx-4146 號自小
    客車是作案的交通工具，後座及行李箱留有狗毛」（警卷第
    4 至5 頁、第7 頁）；「他們要偷狗，我都知道，我們有商
    量好」、「我只是去藍昌路監視乙○○動態，他們3 人去養
    殖場偷狗」（第27912 號偵查卷第19頁）；(5)證人即共犯甲○○於警詢及偵查中所述：「我與戴竹水、丙○○一起偷」
    、「有拿頭套口罩戴上」、「戴竹水拿鐵撬撬開鐵門，丙○○拿籠子給我，他們負責抓狗，我負責裝狗上車」、「戴憲
    龍是負責在乙○○住處監視、現場遺留之發票是我的」（警
    卷第14至15頁、第27912 號偵查卷第47至48頁）等語之內容
    及情節，大致相符。此外，復有贓物保領保管單、統一發票
    、行動電話雙向通聯紀錄、汽車租賃契約書等書證，及寵物
    養殖場現況照片、被竊犬隻照片、汽車採證照片、超商錄影
    翻拍照片在卷可佐，足見被告於原審審理中之自白與事實相
    符，堪以採信。被告事後翻異，飾詞否認，要屬卸責之詞，
    不足採信，本案事證明確，被告犯行洵堪認定。
二、查被告與戴竹水、甲○○3 人結夥至乙○○之犬養殖場，由
    戴竹水持鐵撬及螺絲起子各1 支，撬開養殖場之鐵門，並破
    壞附著木門之玻璃窗，以便渠等入內行竊，該鐵撬及螺絲起
    子雖未扣案，惟據被告於原審供稱該鐵撬及螺絲起子均係鐵
    製材質，且鐵撬長約60公分（原審卷第119 頁），渠等使用
    該工具足以撬開養殖場之鐵門，並破壞附著木門之玻璃窗，
    足見其質地堅硬，顯然足以對人之生命、身體、安全構成威
    脅，係屬兇器無訛。又遭破壞之玻璃窗，係附著於木門上而
    不可分離，已構成門之一體，對之破壞係屬破壞門扇之情形
    ，核渠等所為，係犯刑法第321 條第1 項第2 款、第3 款、
    第4 款之加重竊盜罪。被告與戴竹水、戴憲龍、甲○○就本
    件竊盜犯行，具有犯意之聯絡與行為之分擔，均為共同正犯
    。查被告於90年間曾因竊盜案件，經本院判處有期徒刑5 月
    確定，已於91年2 月25日易科罰金執行完畢，有臺灣高等法
    院被告前案紀錄表在卷可稽，茲被告於5 年以內再故意犯本
    件有期徒刑以上之罪，應依刑法第47條，論以累犯，並加重
    其刑。
三、原審依刑法第321 條第1 項第2 款、第3 款、第4 款、第28
    條、第47條之規定，並審酌被告不思以合法途徑獲取財物，
    嚴重危害被害人之財產權，不宜寬貸，惟念其犯後坦承犯行
    ，態度尚可，及被害人所受損害等一切情狀，量處有期徒刑
    10月。至於未扣案之鐵撬及螺絲起子、手套、帽子、口罩等
    物，為共犯戴竹水所準備，並供被告、戴竹水、甲○○用以
    行竊之物，業據被告於警詢時供述在卷（第27912 號偵查卷
    第28頁），惟被告供稱該犯案工具於犯案後即隨手丟棄於路
    旁，故該工具顯已滅失，乃不為沒收之諭知。另自用小客車
    雖供本件犯罪之用，惟係被告租用，非被告或共犯所有，亦
    非違禁物，故不予宣告沒收。核原判決認事用法，並無不合
    ，量刑亦屬妥適。被告上訴意旨，翻異前詞，否認犯罪，指
    摘原判決不當，為無理由，應予駁回。
據上論斷，應依刑事訴訟法第368條，判決如主文。
本案經檢察官蔡國禎到庭執行職務。
中    華    民    國    95    年    11    月    20    日
                  刑事第五庭    審判長法  官  曾永宗
                                      法  官  任森銓
                                      法  官  王伯文
以上正本證明與原本無異。
不得上訴。
中    華    民    國    95    年    11    月    20    日
                                      書記官  張明賢
附錄本判決論罪科刑法條：
刑法第321 條第1 項第2 款、第3 款、第4 款
犯竊盜罪而有左列情形之一者，處6 月以上、5 年以下有期徒刑
：
  二  毀越門扇、牆垣或其他安全設備而犯之者。
  三  攜帶兇器而犯之者。
  四  結夥三人以上而犯之者。


司法院資訊處製作；財團法人民間司法改革基金會備份。
